【裁判字號】    89,易,4244
【裁判日期】    900626
【裁判案由】    妨害名譽
【裁判全文】
臺灣板橋地方法院刑事判決                        八十九年度易字第四二四四號
    公  訴  人  臺灣板橋地方法院檢察署檢察官
    被      告  乙○○
右列被告因妨害名譽案件，經檢察官提起公訴 (八十八年度偵字第一七四二一號)，
本院判決如左：
    主  文
乙○○連續散布流言，損害他人之信用，科罰金壹仟元，如易服勞役，以參佰元折算
壹日。
    事  實
一、乙○○因向丙○○賒帳不成，心生不滿，遂萌生損害丙○○及其經營之楊將企業
    有限公司（下稱楊將公司）信用之概括犯意，先後於民國（下同）八十八年七月
    間某日，在臺北縣新莊市○○路附近及桃園縣桃園市○○路（起訴書誤載為長安
    路）五九二號乙○○租用之倉庫處，公然對其下游廠商稱：楊將公司經營不善，
    丙○○及楊將公司已跳票等不實流言，足以生損害於丙○○及楊將公司。
二、案經被害人丙○○訴請臺灣板橋地方法院檢察官偵查起訴。
    理  由
一、訊據被告乙○○固坦承認識告訴人丙○○，且曾告知證人甲○○告訴人丙○○及
    楊將公司跳票之事，惟矢口否認有何妨害信用之犯行，辯稱：渠未曾說楊將公司
    經營不善，渠曾聽一位住在林口的朋友言及楊將公司及丙○○跳票之事，渠是在
    駕車搭載證人甲○○時告訴伊此事，當時證人甲○○是渠的女友云云。經查，證
    人甲○○於檢察官訊問時到庭證稱：伊曾聽被告在臺北縣新莊市○○路附近向路
    邊攤及在桃園市○○路五九二號被告租用之倉庫向下游廠商講丙○○經營的公司
    不好且跳票等語（詳參偵查卷第十一頁反面八十八年八月六日訊問筆錄），核與
    告訴人丙○○指訴被告對外聲稱楊將公司或其個人跳票等情相符；復經本院向臺
    北市票據交換所查詢結果，楊將公司與告訴人丙○○分別自八十九年三月三十一
    日與同年月二十日起有退票記錄，並分於八十九年四月二十八日及同年五月五日
    經列為拒絕往來戶，此有該所九十年五月二十三日（九十）北票字第三一八七號
    函及附件在卷可稽。故被告辯稱：楊將公司與告訴人丙○○早於八十八年間即有
    跳票紀錄云云，顯與事實有悖；又楊將公司於八十九年四月二十五日經經濟部核
    准解散登記，並有經濟部中部辦公室八十九年十一月三十日經（八九）中辦三管
    字第八九○九二五九○號函及公司登記資料在卷可考，堪信被告所辯，應屬諉卸
    之詞，不足採信。事證明確，被告犯行洵堪認定。
二、按被告乙○○對外散布告訴人丙○○及楊將公司跳票之不實事項，足以生損害於
    告訴人丙○○及楊將公司，核其所為，係犯刑法第三百十三條之妨害信用罪。其
    先後二次犯行，時間緊接，所犯構成要件相同之罪名，顯係基於概括犯意反覆為
    之，應論以連續犯之裁判上一罪，並加重其刑。爰審酌被告犯罪動機、目的、手
    段、對被害人造成之損害程度及其犯罪後之態度等一切情狀，科處如主文所示之
    刑，並諭知易服勞役之折算標準，以示懲儆。
據上論斷，應依刑事訴訟法第二百九十九條第一項前段，刑法第五十六條、第三百十
三條、第四十二條第二項，罰金罰鍰提高標準條例第一條前段、第二條，判決如主文
。
本案經檢察官黃和村到庭執行職務
中    華    民    國      九十        年      六      月    二十六    日
                                      臺灣板橋地方法院刑事第二庭
                                          法  官  高    玉    舜
右正本證明與原本無異。
如不服本判決，應於判決送達後十日內，向本院提出上訴狀。
                         書記官  田    世    杰
中    華    民    國      九十        年      六      月    二十七    日
附錄本案論罪科刑法條全文：
中華民國刑法第三百一十三條 (妨害信用罪)
散布流言或以詐術損害他人之信用者，處二年以下有期徒刑、拘役或科或併科一千元
以下罰金。


司法院資訊處製作；財團法人民間司法改革基金會備份。
